# 期后诉讼事项

提问人：dysonle 时间：2023-03-28 09:33:02
A公司于 2019 年向B公司采购货物，B公司按A公司要求备货后A公司未按约定提货。 2023 年 3 月B公司起诉A公司要求提货并付款，A公司没有履约意愿，请问此情况下，是否应于 2022 年计提未提货部分的预计负债，还是就计提违约金部分预计负债。考虑到此部分货年限较久，已出现较大程度的跌价，若考虑预计负债，该部分存货又该如何考虑

回答人：chenyiwei
A公司应对照或有事项准则中关于亏损合同的规定，考虑如果依约履行则需不可避免地需承担的损失，包括提货的跌价损失、合同约定的违约金和货款利息（如有）等，作为计量预计负债的依据。在实际提货之前，无需就未提货部分的全额货款确认负债。